【裁判字號】    98,抗,1187
【裁判日期】    980724
【裁判案由】    停止執行
【裁判全文】
臺灣高等法院民事裁定                  98年度抗字第1187號
抗  告  人  甲○○
            乙○○
            丙○○
共      同
送達代收人  丁○○
上列抗告人因與相對人臺灣中小企業銀行股份有限公司間停止執
行事件，對於中華民國98年6月15日臺灣臺北地方法院98年度審
聲字第650號裁定提起抗告，本院裁定如下：
    主      文
抗告駁回。
抗告訴訟費用由抗告人負擔。
    理      由
一、抗告人於原法院聲請意旨略以：抗告人為許有俊之法定繼承
    人，因不懂法律，未依法為限定或拋棄繼承。依財政部國稅
    局於民國88年1月19日核發之（88） 遺產稅免稅證明書，抗
    告人僅繼承遺產總額新台幣（下同）8萬4,159元，然卻同時
    繼承許有俊之保證債務986萬元， 顯失公平，依新修正民法
    繼承編施行法第1條之3第2項規定， 抗告人得以所得遺產為
    限，負清償責任。茲因相對人聲請就抗告人應繼承財產以外
    之固有財產為強制執行（ 原法院98年度司執字第28775號）
    ，於法未合，抗告人已對相對人提起第三人異議之訴，爰依
    依強制執行法第18條第2項規定，聲請以所繼承財產總額8萬
    4,159元定擔保金額，准予停止執行等語。
二、按有回復原狀之聲請，或提起再審或異議之訴，或對於和解
    為繼續審判之請求，或提起宣告調解無效之訴、撤銷調解之
    訴，或對於許可強制執行之裁定提起抗告時，法院因必要情
    形或依聲請定相當並確實之擔保，得為停止強制執行之裁定
    ，強制執行法第18條第2項定有明文。 又法院依強制執行法
    第18條第2項規定， 以裁定命債務人供擔保後停止強制執行
    ，其擔保金額之多寡應如何認為相當，原屬於法院職權裁量
    之範圍；又此項擔保係備供強制執行債權人因停止執行所受
    損害之賠償，故法院定擔保金額時，自應斟酌該債權人因停
    止執行可能遭受之損害，以為衡量之標準，在確定判決命為
    金錢給付之情形，係指債權人因停止執行延後受償，未能即
    時利用該款項，所可能遭受之損害而言（最高法院92年度台
    抗字第574號、96年度台抗字第538號裁定參照）。
三、經查，抗告人係對相對人（即債權人）聲請執行抗告人所繼
    承許有俊之986萬元保證債務之強制執行事件提起第三人異
    議之訴，有民事異議之訴狀可稽（原法院卷第7-10頁），原
    法院審酌抗告人聲請停止該執行事件應供擔保金額之多寡，
    自應以相對人因停止該執行所可能遭受之損害為準，是原法
    院以抗告人所提起第三人異議之訴之訴訟標的金額為986萬
    元，及以該金額按法定利率年息百分之五，暨預估該第三人
    異議之訴之訴訟期間約為4年4個月（按依各級法院辦案期限
    實施要點規定，民事通常程序第一、二、三審之辦案期限各
    為1年4月、2年、1年），計算相對人因停止執行未能即時受
    償之損害額約為211萬9,900元（即986萬元×5%×4.3年=211
    萬9,900元）， 而裁定准抗告人供擔保211萬9,900元後，原
    法院98年度司執字第28775號執行事件之強制執行程序， 於
    該第三人異議之訴事件判決確定前應暫予停止，於法核無不
    合。抗告論旨雖稱伊等所提第三人異議之訴，實體事項極為
    單純，案情並非複雜，訴訟期間無需4年4個月，且伊等僅以
    所繼承遺產總額8萬4,159元負有限清償責任，原法院以4年4
    個月及986萬元計算應供擔保金額，實無理由云云， 惟查該
    第三人異議之訴案情是否單純、複雜， 訴訟期間是否需達4
    年4個月， 及抗告人所繼承之上開保證債務是否僅以所得遺
    產為限負清償責任等，均屬該第三人異議之訴實體上之事項
    ，核非本件聲請停止執行之非訟事件所得審酌，抗告人所為
    上開抗辯，並不可採。抗告人執此對原裁定聲明不服，為無
    理由。
四、據上論結，本件抗告為無理由，爰裁定如主文。
中    華    民    國    98    年    7     月    24    日
                    民事第十二庭
                        審判長法  官  陳駿璧
                              法  官  陳邦豪
                              法  官  王麗莉
正本係照原本作成。
本裁定除以適用法規顯有錯誤為理由外，不得再抗告。如提起再
抗告，應於收受後10日內委任律師為代理人向本院提出再抗告狀
。並繳納再抗告費新台幣１千元。
中    華    民    國    98    年    7     月    27    日
                              書記官  顧倪淑貞


司法院資訊處製作；財團法人民間司法改革基金會備份。
